臺灣臺中地方法院刑事裁定
111年度聲字第2299號
聲  請  人  臺灣臺中地方檢察署檢察官
受  刑  人  王英全


                    (現於法務部○○○○○○○○○○○執                      行中)
上列聲請人因受刑人數罪併罰有二裁判以上，聲請定其應執行之
刑（111年度執聲字第1651號），本院裁定如下：
    主  文
王英全犯如附表所示各罪所處之刑，有期徒刑部分，應執行有期
徒刑參年拾月，所犯附表編號5至7部分，應執行罰金新臺幣伍萬
元，罰金如易服勞役，以新臺幣壹仟元折算壹日。
    理  由
一、聲請意旨略以：受刑人王英全因犯數罪，先後經判決確定如
    附表所示之刑，應依刑法第53條及第51條第5 款，定其應執
    行之刑，爰依刑事訴訟法第477 條第1 項聲請裁定其應執行
    之刑，併請依刑法第42條第3項，諭知易服勞役之折算標準
    等語。
二、按數罪併罰，分別宣告其罪之刑，宣告多數有期徒刑者，於
    各刑中之最長期以上，各刑合併之刑期以下，定其刑期，但
    不得逾30年；數罪併罰，有2裁判以上者，依刑法第51條之
    規定，定其應執行之刑，刑法第51條第5款、第53條分別定
    有明文。又按數罪併罰，宣告多數罰金者，於各刑中之最多
    額以上，各刑合併之金額以下，定其金額，刑法第51條第7 
    款亦有明文。另罰金易服勞役以新臺幣一千元、二千元或三
    千元折算一日。但勞役期限不得逾一年，刑法第42條第3項
    規定甚明。
三、經查，受刑人因犯如附表所示之罪，經法院判處如附表所示
    之刑，且均分別確定在案，而本院亦為最後事實審法院等情
    ，有判決書及臺灣高等法院被告前案紀錄表各1 份在卷可稽
    。茲檢察官聲請定其應執行之刑，揆諸首揭規定，本院審核
    認聲請為正當。爰審酌受刑人所犯如附表所示數罪，均為罪
    質相同之詐欺案件，各該犯罪之犯意各別，犯罪之時、地及
    行為皆相異，係先後各自獨立之犯罪等情，爰為整體之非難
    評價後，及受刑人表示對於本件聲請定應執行刑表示無意見
    （見本院卷附陳述意見表）等一切情狀，定如主文所示應執
    行之刑，併就所犯附表編號5至7部分，諭知罰金如易服勞役
    之折算標準。
四、依刑事訴訟法第477 條第1 項，刑法第42條第3項、第53條
    、第51條第5 、7款，裁定如主文。
中　　華　　民　　國　　111 　年　　7 　　月　　27　　日
                  刑事第十六庭  法  官  陳怡君
以上正本證明與原本無異。
如不服本裁定，應於收受送達後5日內向本院提出抗告狀。（應
附繕本）
　　　　　　　　　　　　　　　　書記官　蔡明純　　　　
中　　華　　民　　國　　111 　年　　7 　　月　　27　　日













◎附表：受刑人王英全定應執行刑案件一覽表
編號  1 2 3 罪名  詐欺 詐欺 詐欺 宣告刑  有期徒刑1年4月（判2次） 有期徒刑1年3月（判4次） 有期徒刑1年2月 犯罪日期  110/06/23(2次) 110/06/22 110/06/23(3次) 110/06/23 偵查(自訴)機關年度案號  臺中地檢111年度偵字第1180號 臺中地檢111年度偵字第1180號 臺中地檢111年度偵字第1180號  最後事實審 法院 臺中地院 臺中地院 臺中地院  案號 111年度訴字第392號 111年度訴字第392號 111年度訴字第392號  判決日期 111/04/06 111/04/06 111/04/06  確定 判決 法院 臺中地院 臺中地院 臺中地院  案號 111年度訴字第392號 111年度訴字第392號 111年度訴字第392號  判決 確定日期 111/05/03 111/05/03 111/05/03 是否為得易科罰金之案件  否 否 否   備註  臺中地檢111年度執字第5823號 臺中地檢111年度執字第5823號  臺中地檢111年度執字第5823號   編號1-4定應執行有期徒刑1年10月(發監執行中)   

                      
編號  4 5 6 罪名  詐欺 詐欺 詐欺 宣告刑  有期徒刑1年1月（判2次） 有期徒刑1年6月，併科新臺幣20000元 有期徒刑1年5月，併科新臺幣20000元 犯罪日期  110/06/23 110/06/22 110/06/13 110/06/07 偵查(自訴)機關年度案號  臺中地檢111年度偵字第1180號 臺中地檢110年度偵字第23003號 臺中地檢110年度偵字第23003號  最後事實審 法院 臺中地院 臺中地院 臺中地院  案號 111年度訴字第392號 110年度金訴字第691號 110年度金訴字第691號  判決日期 111/04/06 110/12/21 110/12/21  確定 判決 法院 臺中地院 臺中地院 臺中地院  案號 111年度訴字第392號 110年度金訴字第691號 110年度金訴字第691號  判決 確定日期 111/05/03 111/04/20 111/04/20 是否為得易科罰金之案件  否 否 否 備註  臺中地檢111年度執字第5823號 (編號1-4定應執行有期徒刑1年10月，發監執行中) 臺中地檢111年度執字第5902號(發監執行中) 臺中地檢111年度執字第5902號(發監執行中) 

　　　　　　　　　　　　 　　　　　　　　　　　　 
　　　　　　　　　　　　                     
編號  7 罪名  詐欺 宣告刑  有期徒刑1年4月， 併科新臺幣20000（判2次） 犯罪日期  110/06/07 110/06/12 偵查(自訴)機關年度案號  臺中地檢110年度偵字第23003號  最後事實審 法院 臺中地院  案號 110年度金訴字第691號  判決日期 110/12/21  確定 判決 法院 臺中地院  案號 110年度金訴字第691號  判決 確定日期 111/04/20 是否為得易科罰金之案件  否 備註  臺中地檢111年度執字第5902號(發監執行中)